臺灣臺南地方法院交通事件裁定　　　　 96年度交聲字第801號
移送機關　　交通部公路總局嘉義區監理所麻豆監理站
異議人即　　甲○○
受處分人
上列受處分人因違反道路交通管理處罰條例案件，對於交通部公
路總局嘉義區監理所麻豆監理站民國96年8月27日所為之裁決處
分（處分案號：麻監裁罰字第裁75-S00000000號）聲明異議，本
院裁定如下：
    主  文
異議駁回。
    理  由
一、原處分意旨略以：受處分人即異議人甲○○（下稱異議人）
    駕駛車牌號碼七七一０－ＧＪ號自小貨車，於民國九十六年
    七月三十一日十七時二十分許，在臺南市○○路、友愛街口
    ，因紅燈左轉行駛，經台南市警察局第二分局員警當場開單
    舉發後，再由原處分機關即交通部公路總局嘉義區監理所麻
    豆監理站以違規事實明確，依道路交通管理處罰條例（下稱
    處罰條例）第五十三條第一項、第六十三條第一項之規定，
    裁處異議人罰鍰新臺幣（下同）二千七百元，並記違規點數
    三點。
二、本件異議意旨略以：異議人於上開時地駕車在永福路二段要
    左轉至友愛街，在綠燈時於永福路二段轉往友愛街等待對向
    車道來車，等至對向無來車時才轉至友愛街，並無違反紅燈
    左轉規則，為此請求撤銷原處分等語。
三、按車輛面對圓形紅燈表示禁止通行，不得超越停止線或進入
    路口，道路交通標誌標線號誌設置規則第二百零六條第一項
    第五款定有明文。車輛面對圓形紅燈時仍逕予穿越路口至銜
    接路段，含左轉、直行、迴轉及右轉（依箭頭綠燈允許行駛
    者除外），或已進入交岔路口繪設有網狀黃線區者，即視為
    闖紅燈之行為，業據交通部八十二年四月二十二日交路八十
    二字第009811號函及內政部警政署七十年警署交字第25199
    號函釋甚明。次按汽車駕駛人，行經有燈光號誌管制之交岔
    路口闖紅燈者，處一千八百元以上五千四百元以下罰鍰，並
    記違規點數三點，處罰條例第五十三條第一項、第六十三條
    第一項第三款分別定有明文。
四、經查：
（一）異議人上開經警舉發「紅燈左轉」（闖紅燈）之違規事實
      ，有台南市警察局南市警交字第S00000000號舉發違反道
      路交通管理事件通知單附卷可資佐證。
（二）再證人乙○○即舉發本件之員警於本院九十六年十月十七
      日調查時到庭結證稱：「（本件是否你舉發，情形如何〈
      提示舉發單並告以要旨〉？）是我告發的。‧‧‧異議人
　    交通違規之前巡邏車剛好在友愛街西向東，我正在停等紅
      燈，而且我停在第二部，我停在友愛、永福路口上，停在
      我前面那部自小客車起步開過路口，當時我的車速很慢，
      我離開路口的時候距離該部車有十公尺，異議人的車子我
      發現他停在永福路口的斑馬線上，他的車子超越停止線，
      我要過去他的車子剛好要開過來，兩車差點相撞，事後我
      攔下異議人的車子異議人稱他車子已經在路中間，若如他
      所述，第一部車就無法直行，我將異議人攔下告發，異議
      人有申訴意見，我也有解釋說因為你是插入我的巡邏車與
      第一部車中間所以不可能在路中間待轉。」、「（你稱你
      看到異議人停在斑馬線上，當時異議人行向號誌？）已經
　    紅燈了，我很確定，且我的巡邏車就停在第一部車子的後
      面，我剛才說與異議人差點相撞是車頭對車頭。」等語（
　　　見本院該日訊問筆錄），製單之員警乙○○為依法執行勤
　　　務之警員，與異議人毫無怨懟，衡情當無自陷偽證罪而構
　　　詞誣賴異議人之理，復查無積極證據足以證明證人上開證
　　　述係屬虛偽，且交通警察製單舉發違反處罰條例所列之違
　　　規事實，本質上為行政處分，係公務員基於職務上之權力
　　　，依法就特定之具體事件所為之具公法上效果之單方面行
　　　政行為，基於公務員為公法上行為具有公信力之原則，該
　　　行政行為當可被推定為真正，其據以依法處分之事實認定
　　　亦為正確無誤。本此公信原則，乃立法者賦予行政機關制
　　　定違反道路交通事件統一裁罰標準及處理細則，使執勤警
　　　員得當機處分以達其維護交通秩序、安全之行政目的。再
　　　按執行交通勤務警察依法律規定製單舉發違反處罰條例所
　　　列之違規事實，並由公路主管機關加以處罰，即係行政處
　　　分，受處分人不服公路主管機關所為之處罰，依道路交通
　　　管理處罰條例第八十七條之規定向管轄地方法院聲明異議
　　　，自屬行政救濟程序，其舉證責任分配，應採民事訴訟上
　　　舉證責任分配原則，八十七年十月二十八日修正公布之行
　　　政訴訟法第一百三十六條同揭此旨，而明文規定準用民事
　　　訴訟法第二百七十七條舉證責任分配之原則。是此，異議
　　　人雖以前情置辯，惟就駕駛上揭車輛行經永福路、友愛街
　　　口未有紅燈左轉行駛乙節，並未提出確實事證以供本院調
　　　查，是其所辯尚非可信，本院亦查無任何證據足資證明執
　　　勤員警有捏造事實違法取締之情事存在，則執勤警員本其
　　　維護交通秩序、安全職責所為之舉發，自應受到合法、正
　　  確之推定。
五、綜上，異議人有於上述時、地，駕駛自小貨車闖紅燈之違規
    事實，既可認定。則原處分機關引用處罰條例第五十三條第
    一項、第六十三條第一項第三款之規定裁處異議人罰鍰二千
    七百元，並記違規點數三點，於法並無不當，本件異議無理
    由，應予駁回。
六、據上論結，應依道路交通管理處罰條例第八十七條第二項、
    道路交通案件處理辦法第十九條，裁定如主文。
中　　華　　民　　國　　96　　年　　12　　月　　27 　日
                  交通法庭法　官　鍾邦久
以上正本證明與原本無異。
如不服本裁定應於送達後5日內向本院提出抗告狀（應附繕本）
。
 　　                     書記官　陳慧玲
中　　華　　民　　國　　96　　年　　12　　月　　27 　日
